【裁判字號】    97,易,3
【裁判日期】    970331
【裁判案由】    竊盜
【裁判全文】
臺灣高雄地方法院刑事判決                 97年度易字第3號
公  訴  人  臺灣高雄地方法院檢察署檢察官
被      告  戊○○
被      告  丙○○
被      告  丁○○
上列被告等因竊盜案件，經檢察官提起公訴（96年度偵字第2922
8 號），被告等於本院準備程序中就被訴事實均為有罪之陳述，
經詢問當事人意見，本院裁定依簡式審判程序審理，判決如下：
    主  文
戊○○、丙○○犯結夥三人以上竊盜罪，各處有期徒刑捌月。
丁○○犯結夥三人以上竊盜罪，累犯，處有期徒刑拾月。
    事  實
一、戊○○與丙○○係夫妻；丙○○與丁○○為朋友。丁○○於
    民國95年間因施用毒品案件，經本院於95年1 月2 日以94年
    度訴字第2044號判決判處有期徒刑8 月確定，甫於96年8 月
    1 日假釋期間付保護管束期滿未經撤銷假釋視為執行完畢。
    戊○○、丙○○、丁○○三人共同意圖為自己不法之所有，
    彼此間基於竊盜犯意之聯絡，於96年9 月3 日凌晨1 時前某
    日間，3 人在高雄市○○區○○路82巷47弄18號2 樓戊○○
    租屋處集合後，由戊○○取得甲○○藏放在住處門外鞋子內
    之備份鑰匙，提議並提供前揭鑰匙後，再與丙○○及丁○○
    步至同址4 樓，由丙○○以戊○○所提供之鑰匙，開啟甲○○住處大門，3 人隨即進入甲○○住處（侵入住宅部分未據
    告訴），再由戊○○在旁把風，由丙○○拿取甲○○所有之
    牙籤、棉花棒各1 盒及鐵盒子1 個，由丁○○拿取甲○○所
    有之國際牌MP3 隨身聽音響1 組，得手後返回戊○○上揭租
    屋處。嗣經甲○○於93年9 月3 日凌晨1 時許返回前揭住處
    後，發現屋內前揭物品遭竊報警處理，經警於96年9 月3日
    下午2 時50分許，經戊○○同意進入戊○○上揭租處，並當
    場扣得甲○○所有之牙籤、棉花棒各1 盒、鐵盒子1 個及國
    際牌MP3 隨身聽音響1 組。
二、案經甲○○訴由高雄市政府警察局楠梓分局報請臺灣高雄地
    方法院檢察署檢察官偵查起訴。
    理  由
一、按本件被告戊○○、丙○○、丁○○所犯均係死刑、無期徒
    刑、最輕本刑為3 年以上有期徒刑以外之罪，渠等於準備程
    序就前揭被訴事實均為有罪之陳述，經本院依法告知簡式審
    判程序之旨，並聽取當事人之意見後，認無不得或不宜改依
    簡式審判程序進行之處，爰依刑事訴訟法第273 條之1 第1
    項，裁定本件改依簡式審判程序審理，容先敘明。
二、上揭事實，業據被告3 人於本院審理時大致坦承不諱（本院
    卷第68頁），核與證人即告訴人甲○○於警詢（警卷第9 至
    11 頁） 、偵查時（偵卷第32至33、39頁）、證人許美雲警
    詢（警卷第12頁）證述之情節相符，並有贓物認領保管單1
    紙（警卷第16頁）、蒐證照片6 幀（警卷第13至15頁）附卷
    可稽。被告戊○○雖於本院審理中改稱：是被告丙○○用修
    理眼鏡用的小螺絲起子開門進入，不是用鑰匙（本院卷第68
    頁），被告丙○○亦附和其詞改稱：是我用修理眼鏡用的螺
    絲起子將門鎖打開進入云云（本院卷第68頁）。惟查，證人
    即告訴人甲○○於警詢、偵訊中均指稱：竊嫌可能是利用我
    放置在房間門口鞋櫃上的步鞋內的鑰匙打開門進入，因為屋
    內門窗均沒有被破壞的痕跡（警卷第10頁、偵卷第32至33頁
    ），核與證人即被告丙○○於偵訊中具結證稱：戊○○說她
    有4 樓的鑰匙，表示要到該處去看看（偵卷第34至35頁），
    證人即被告丁○○於偵訊中具結證稱：戊○○說她有4 樓的
    鑰匙表示要到該處看看（偵卷第36至37頁）等節相符，換言
    之被告戊○○、丙○○、丁○○3 人係利用被告戊○○所提
    供告訴人甲○○藏放在門外鞋櫃布鞋內之鑰匙，開啟告訴人
    住處門鎖後進入屋內行竊，可堪認定。故被告戊○○辯稱未
    提供鑰匙乙語，顯非可採。本件事證明確，被告戊○○、丙○○及丁○○3 人結夥竊盜犯行均堪認定。
三、核被告戊○○、丙○○、丁○○所為，均係犯刑法第321 條
    第4 款結夥三人以上竊盜罪。被告3 人間就上開竊盜犯行，
    有犯意聯絡及行為分擔，均為共同正犯。被告丁○○曾有如
    事實欄所載之前科，有臺灣高等法院被告前案紀錄表1 份在
    卷可稽，其於有期徒刑執行完畢後，5 年內故意再犯本件有
    期徒刑以上之本罪，應依刑法第47條第1 項之規定論以累犯
    ，並加重其刑。爰審酌被告戊○○、丙○○2 人俱有竊盜前
    科（均未構成累犯），被告丁○○有施用毒品前科，此番貪
    圖小利而趁機竊取他人之財物，並結夥3 人行竊，危害社會
    治安，行為實不足取，惟所竊財物之價值非鉅，且業經告訴
    人領回，有贓物認領保管單1 紙（警卷第16頁）在卷可稽，
    及被告3 人犯後均能坦承犯行等一切情狀，分別量處如主文
    所示之刑，以資懲儆。
據上論斷，應依刑事訴訟法刑事訴訟法第273 條之1 第1 項、第
299 條第1 項前段，刑法第28條、第321 條第1 項第4 款、第47
條第1 項，判決如主文。
本案經檢察官乙○○到庭執行職務。
中    華    民    國    97    年     3    月    31    日
                  刑事第八庭      法  官  曾仁勇
以上正本證明與原本無異。
如不服本判決應於收受本判決後10日內向本院提出上訴書狀，並
應敘述具體理由，如未敘述上訴理由者，應於上訴期間屆滿後20
日內補提理由書狀於本院（均須按他造當事人之人數附繕本）「
切勿逕送上級法院」。
中    華    民    國    97    年     3    月    31    日
                                  書記官  王治華
附錄本案論罪科刑法條
刑法第321條第1項
犯竊盜罪而有左列情形之一者，處6 月以上、5 年以下有期徒刑
：
一、於夜間侵入住宅或有人居住之建築物、船艦或隱匿其內而犯
    之者。
二、毀越門扇、牆垣或其他安全設備而犯之者。
三、攜帶兇器而犯之者。
四、結夥三人以上而犯之者。
五、乘火災、水災或其他災害之際而犯之者。


司法院資訊處製作；財團法人民間司法改革基金會備份。
